【裁判字號】    92,交聲,152
【裁判日期】    920930
【裁判案由】    違反道路交通管理處罰條例聲明異議
【裁判全文】
臺灣雲林地方法院交通事件裁定                    九十二年度交聲字第一五二號
    原處分機關  交通部公路總局嘉義區監理所雲林監理站
    受處分人
    即異議人    甲○○
右列受處分人即異議人因違反道路交通管理處罰條例案件，對於交通部公路總局嘉義
區監理所雲林監理站九十二年七月九日雲監五字第裁七二─ＫＡＢ二六一五一一號裁
決聲明異議，本院裁定如左：
    主  文
異議駁回。
    理  由
一、原處分機關以異議人甲○○駕駛車牌號碼ＨＡ─七五一八號自用小客車，於民國
    九十一年九月四日十時十一分許，在台十七線一百公里處，經警察局裝置之雷達
    測速儀測得時速八十六公里，該路段限速七十公里，超速十六公里，由雲林縣警
    察局依測速結果掣發舉發違反道路交通管理事件通知單，原處分機關依道路交通
    管理處罰條例四十條第一項、第六十三條第一項第規定，裁處異議人新臺幣二千
    四百元罰緩，並記違規點數一點。
二、聲明異議意旨略以：異議人並未接獲本件舉發違反道路交通管理事件通知單，員
    警亦未提出超速之相關照片，而且現場警員只提出一個沒有數字的測速器供其觀
    看，因其係當地人，知道那裡警察會抓超速，所以沒有超速，而且該測速雷達跳
    來跳去的，今天其所要爭執的不是有無超速之問題，而是爭執警員沒有將超速數
    據供其觀看，就一直要求其簽名，及警員執勤之態度不佳等問題。
三、依道路交通管理處罰條例第四十條第一項規定：汽車駕駛人，行車速度，超過規
    定之最高時速，或低於規定之最低時速，處新臺幣一千二百元以上二千四百元以
    下罰鍰，又依同條例第六十三條第一項規定：汽車駕駛人有第四十條第一項之情
    形者，除依原條款處罰鍰外，並記違規點數一點。經查：
    （一）異議人甲○○駕駛車牌號碼ＨＡ─七五一八號自用小客車，於民國九十一
          年九月四日十時十一分許，在台十七線一百公里處，經警察局裝置之雷達
          測速儀測得時速八十六公里，該路段限速七十公里，超速十六公里等事實
          ，有雲林縣警察局九十雲警交字第ＫＡＢ二六一五一一號發舉發違反道路
          交通管理事件通知單舉一紙在卷可憑，並經證人即取締員警張明煙到庭證
          述屬實，其證述：他有拿測速器給異議人看，異議人看了之後，就關掉了
          ，繼續測速下一部車輛，他不可能拿一個沒有顯示數字的測速器給民眾看
          ，一定拿給民眾看了才能告發，異議人有留在現場觀看測速準不準，他有
          跟異議人說車輛超速時雷達都會跳起，異議人當時就是超速，他們才會攔
          下來，否則就算沒有攔下異議人沒有關係等語。按交通警察製單舉發違規
          事實，乃公權力之行使，又與被取締者並無仇隙，除有恣意、疏忽之情形
          外，應無故意陷害汽車駕駛人之必要，其於舉發時就事實之描述，較諸一
          般的證人，應有更高之可信度，又本件用以測定超速之雷達測速儀，係經
          過經濟部標準檢驗局檢定合格，有合格證書一紙在卷可證，通常無誤測之
          虞，何況異議人事後在場觀看該雷達測速情形，並自陳該雷達測速時會跳
          來跳去的等語，顯示該雷達非無作用，因此異議人於上揭時地超速行駛，
          應該無疑。甚至異議人尚且自陳其所爭執的不在於有無超速之問題，而是
          在爭執警員沒有將超速數據供其觀看，而要求其簽名及警員執勤之態度不
          佳等問題。
    （二）至於異議人爭執並未接獲本件舉發違反道路交通管理事件通知單及員警未
          提出超速之相關照片及警員只提出一個沒有數字的測速器供其觀看及警員
          執勤之態度不佳等問題。首先本件舉發違反道路交通管理事件通知單，異
          議人係當場拒簽收，並非員警不予送達，次者，該雷達並非照相式，僅以
          測速數據為據，該測速數據自非不能作為取締之依據，再者，證人即取締
          員警張明煙已到庭證述有拿測速器給異議人看，異議人看了之後，就關掉
          了等語，仍然不能證實員警只提出一個沒有數字的測速器供異議人觀看一
          事，最後，或許警員執勤之態度不佳，但此與異議人是否超速無涉，似可
          供為警察人員取締時之應行注意事項，並予檢討。
    綜上所述，原處分機關依道路交通管理處罰條例四十條第一項、第六十三條第一
    項第規定，裁處異議人新臺幣二千四百元罰緩，並記違規點數一點，於法並無不
    合。本件異議為無理由，應予駁回。
據上論斷，應依道路交通管理處罰條例第八十七條第二項、道路交通案件處理辦法第
十九條，裁定如主文。
中      華      民      國      九十二    年    九    月      三十      日
                                      臺灣雲林地方法院交通法庭
                                          法  官  吳  福  森
右正本證明與原本無異。
如不服本裁定，應於裁定送達後五日內向本院提出抗告狀。
                                          書記官  李  松  坤
中      華      民      國      九十二    年    九    月      三十      日


司法院資訊處製作；財團法人民間司法改革基金會備份。
